

# Ingeniero en Informática

Isai López López

## **Perfil Personal**

Soy egresado del Instituto Politécnico Nacional con intención de adquirir y aumentar mi experiencia en el medio de la Informática y la programación.

Soy una persona con deseos de aprender lo necesario y obtener habilidades para desempeñarme de la mejor manera en mi entorno profesional.

## **Habilidades**

Lenguajes de Programación

- HTML/CSS
- JavaScript
- Dart
- Kotlin
- Java
- C++

## Bases de Datos

- SQL: MySQL, SQL Server
- NoSQL: MongoDB

#### Frameworks

- Flutter
- Bootstrap
- React
- NestJS
- NodeJS

## Software de Control de Versiones

Git con GitLab y GitHub

## Idiomas

- Español (nativo)
- Ingles (avanzado)

# **Aptitudes**

- · Trabajo en Equipo
- Colaborativo
- Responsable
- Organizado
- Fácil aprendizaje
- Creativo
- Proactivo

# **Experiencia Profesional**

## **Becario de Procesos**

**INFO 100**, empresa dedicada al desarrollo de software financiero y administrativo.

Junio 2021 a Marzo 2022 (10 meses).

- Realización de pruebas a los sistemas desarrollados, en busca de errores.
- Realización de Documentación referente a los sistemas desarrollados.
- Atención a incidencias o dudas de los clientes.
- Obtención de Requerimientos del cliente para realizar planeación de proyecto.
- · Actualización y manejo de bases de datos en SQL Server

## **Becario Soporte Técnico**

INSTITUTO POLITECNICO NACIONAL- ESM.

Mayo 2022 a Diciembre 2022 (8 meses).

- Realización de mantenimiento para equipos de computo e instalación de equipos.
- Apoyo en configuración de red interna Institucional.

## Formación Académica

## Ingeniería en Informática

Instituto Politécnico Nacional - UPIICSA 2018 - 2022

## Técnico en Programación

Instituto Politécnico Nacional - CECyT 9 "Juan de Dios Bátiz" 2014 - 2018

#### **Cursos**

- Curso de Introducción a Java SE. (Platzi)
- Curso de Java SE Orientado a Objetos. (Platzi)
- Curso de Programación Orientada a Objetos: POO. (Platzi)
- Curso de Kotlin desde Cero (Platzi)
- Curso de Programación Estructurada. (Platzi)
- Curso de Introducción a la Terminal y Línea de Comandos.(Platzi)

## Contacto

- · Correo electrónico: isailopez.dev@gmail.com
- Celular: 55-29-37-98-41
- LinkedIn: www.linkedin.com/in/islolo981204
- Teléfono Fijo: 55-55-83-72-16